【裁判字號】    99,訴,240
【裁判日期】    991104
【裁判案由】    請求侵權行為損害賠償
【裁判全文】
臺灣屏東地方法院民事判決               99年度訴字第240號
原      告  甲女      （年籍資料詳卷）
兼
法定代理人  甲1       （年籍資料詳卷）
共      同
訴訟代理人  李靜怡律師
被      告  丙○○  
訴訟代理人  吳忠諺律師
被      告  乙○○  
上列當事人間因妨害性自主案件，原告於刑事訴訟程序附帶提起
民事訴訟，請求損害賠償事件（本院98年度附民字第160 號），
經本院刑事庭裁定移送，本院於民國99年10月21日言詞辯論終結
，判決如下：
    主  文
被告丙○○應給付原告A 女新台幣柒拾伍萬元、原告A1新台幣肆
拾萬元，及均自民國九十八年十月三十日起至清償日止，按年息
百分之五計算之利息。
原告其餘之訴均駁回。
訴訟費用由被告丙○○負擔二分之一，餘由原告負擔。
    事實及理由
壹、程序事項
一、刑事庭依移送民事庭審判之附帶民事訴訟，經移送後即成為
    獨立民事訴訟。嗣後不再受刑事訴訟認定事實之拘束。故本
    件被告乙○○部分刑事案件於上訴審中諭知無罪，惟既已移
    送民事庭之後始改判，即不能謂原告提起附帶民事訴訟不合
    法（最高法院73年度台上字第711 號判決意旨參照）。本件
    被告乙○○經本院刑事庭以98年度訴字第584 號刑事判決認
    定有罪，判處應執行有期徒刑7 年6 月，經提起上訴，經臺
    灣高等法院高雄分院刑事庭以99年度上訴字第763 號刑事判
    決撤銷改判無罪，此經本院依職權調閱本院刑事庭98年度訴
    字第584 號卷宗核閱屬實，並有臺灣高等法院高雄分院刑事
    庭99年度上訴字第763 號刑事判決附卷可證。然本院刑事庭
    於民國99年4 月14日以98年度附民字第160 號移送本院民事
    庭，於移送本院民事庭時係屬合法，依上開說明，尚不因被
    告乙○○嗣後上訴改判無罪而有所影響，先予敘明。
二、按行政機關、司法機關及軍法機關所製作必須公示之文書，
    不得揭露性侵害犯罪被害人之姓名、出生年月日、住居所及
    其他足資識別被害人身分之資訊，性侵害犯罪防治法第12條
    條第2項 定有明文。所謂其他足資識別被害人身分之資訊，
    依同法施行細則第6 條規定，包括被害人照片或影像、聲音
    、住址、親屬姓名或其關係、就讀學校與班級或工作場所等
    個人基本資料。本件原告A 女乃性侵害犯罪之被害人，原告
    A1則為其母，為免揭露足資識別原告A 女身分之資訊，爰不
    依民事訴訟法第226 條第1 項規定於本判決記載原告之姓名
    及住所，而另製作姓名及住所對照表附卷，並送達原告以利
    渠等行使權利。
貳、實體事項
一、原告起訴主張：
(一)、被告丙○○與原告A 女（年籍資料詳卷）為鄰居，詎被告丙
    ○○為逞性慾，明知原告A 女係未滿14歲之女子，竟仍對原
    告A 女為下列侵權行為：(1)、於97年間某日凌晨4 時許，與
    原告A 女在客廳看電視時，違反原告A 女之意願，脫下原告
    A 女之褲子，並將性器插入原告A 女之性器內，強制性交得
    逞。(2)、於97年間某日上午，趁原告A 女到其家中遊玩時，
    違反原告A 女之意願，親吻原告A 女之臉頰，並撫摸原告A
    女之胸部，強制猥褻得逞。(3)、於97年9 月11日中午，趁原
    告A 女至其家中遊玩時，將原告A 女強壓在床上，並拉下原
    告A 女之褲子，以性器插入原告A 女之性器內，強制性交得
    逞。
(二)、另被告乙○○為逞性慾，亦明知原告A 女係未滿14歲之女子
    ，竟對原告A 女為下列侵權行為：(1)、於96年間某日趁原告
    A 女躺在地板看電視時，違反原告A 女之意願，將手伸入原
    告A 女之衣服內撫摸原告A 女之胸部，強制猥褻得逞。(2)、
    於96年8 月間，趁原告A 女叫其起床之時，強抱原告A 女，
    並將原告A 女強壓在床上，強脫原告A 女之褲子，將性器插
    入原告A 女之性器內，強制性交得逞。
(三)、上開被告丙○○及被告乙○○對原告A 女所為之妨害性自主
    行為，造成原告A 女嚴重之心靈創傷，及多次割腕之自殺情
    形，並對男性產生懼怕之心理，現於國中就學時，亦無法與
    男同學間能有正常之互動，對於人際關係產生負面之影響；
    亦因遭受系爭侵害行為，對兩性關係產生排斥感，日後恐無
    法與異性組織正常之家庭，對原告A 女之影響不可謂不大矣
    ，故依民法第184 條第1 項前段及第195 條第1 項前段，對
    被告丙○○及被告乙○○分別請求新臺幣（下同）750,000
    元及450,000 元之非財產上之損害賠償。
(四)、又原告A1為原告A 女之母，對於原告A 女負有保護教養之權
    利義務，被告不法侵害此一原告A1基於父母子女關係所生之
    身分法益，且原告A1為避免原告A 女再為自殺之行為，須極
    為小心注意其一舉一動，精神壓力極大，另為彌補其受創之
    幼小心靈，須加倍用心開導關懷，並努力協助其重建正常之
    兩性關係發展，對原告A1之影響不可謂不大矣，故依民法第
    184 條第1 項前段及第195 條第1 項前段、第3 項規定，對
    被告丙○○及被告乙○○分別請求750,000 元及450,000 元
    之非財產上之損害賠償。
(五)、並聲明：(1)、被告丙○○應給付原告A 女750,000 元及自98
    年10月30日起至清償日止，按年息5%計算之利息。(2)、被告
    乙○○應給付原告A 女450,000 元及自98年10月30日起至清
    償日止，按年息5%計算之利息。(3)、被告丙○○應給付原告
    A1750,000 元及自98年10月30日起至清償日止，按年息5%計
    算之利息。(4)、被告乙○○應給付原告A1450,000 元及自98
    年10月30日起至清償日止，按年息5%計算之利息。
二、被告丙○○則以：上開97年間某日上午，親吻原告A 女之臉
    頰，並撫摸原告A 女之胸部之猥褻行為，以及於97年9 月11
    日中午，對原告A 女之性交行為，均係基於原告A 女之自願
    ，而非出於強制；另於97年間7 、8 月間某日凌晨4 時許，
    與原告A 女在客廳看電視時，並無強行脫下原告A 女的褲子
    ，並將性器插入原告A 女之性器內之性交行為，僅有猥褻。
    被告乙○○則以：上開強制性交與猥褻行為，通通沒有做。
    並均聲明：原告之訴駁回。
三、下列事項為兩造所不爭執，並有本院98年度訴字第584 號刑
    事判決附卷可稽，復經本院調閱該刑事案件偵、審案宗全部
    查明屬實，另有臺灣高等法院99年度上訴字第763 號刑事判
    決、臺灣高等法院被告前案紀錄表、稅務電子閘門財產所得
    調件明細表、薪資袋等附卷可證，堪信為真實：
(一)、被告丙○○確於97年7 、8 月間某日上午，趁原告A 女到其
    家中遊玩時，親吻原告A 女之臉頰，並撫摸原告A 女之胸部
    ，猥褻得逞；於97年9 月11日中午，趁原告A 女至其家中遊
    玩，拉下原告A 女之褲子，以性器插入原告A 女性器內，性
    交得逞。
(二)、被告兩人因涉嫌強制性侵原告A 女案件，經本院刑事庭以98
    年度訴字第584 號刑事判決認定均有罪，判處被告丙○○應
    執行有期徒刑9 年，被告乙○○應執行有期徒刑7 年6 月，
    經提起上訴，經臺灣高等法院高雄分院刑事庭以99年度上訴
    字第763 號刑事判決駁回被告丙○○之上訴，被告乙○○則
    撤銷改判無罪。
(三)、被告丙○○國中畢業，自94年至98年間零星從事工程工作，
    薪資所得自64,580元至420,000 元不等。被告乙○○國小畢
    業，自94年至98年間除98年度有自三地門鄉公所處領取1,60
    0 元之薪資所得外，餘均無任何薪資所得。
(四)、原告A 女國中學生，在學，無工作，原告A1國小肄業，在鳳
    山家禽市場攤位工作，月薪約30,000元。
四、本院依民事訴訟法第271 條之1 準用第270 條之1 規定整理
    並協議兩造簡化爭點結果如下：
(一)、被告丙○○於前項不爭執事項(一)所示之時間、地點對原告A
    女為性交、猥褻行為，是否出於強制？抑或基於原告A 女之
    自願？
(二)、被告丙○○是否於97年間7 、8 月間某日凌晨4 時許，與原
    告A 女在客廳看電視時，有強行脫下原告A 女的褲子，並將
    性器插入原告A 女之性器內，以此方式遂行強制性交？抑或
    僅有猥褻行為？
(三)、被告乙○○是否於96年7 、8 月間趁原告A 女躺在地板看電
    視時，違反原告A 女之意願，將手伸入原告A 女衣服內撫摸
    原告A 女胸部，原告A 女雖抱住胸部掙扎並閃躲，仍被強制
    猥褻得逞；於96年8 月間時趁原告A 女來叫其起床之時，強
    抱原告A 女，並將原告A 女強壓在床上，強脫原告A 女之褲
    子，將性器插入原告A 女性器內，強制性交得逞？
(四)、被告是否侵害原告A 女之貞操權、原告A1之身分法益？以及
    原告得向被告請求慰撫金之金額各應為何？
五、經查：
(一)、被告丙○○於前項不爭執事項(一)所示之時間、地點對原告A
    女為猥褻、性交行為，確係出於強制：
  1.按88年4 月21日修正之刑法第221 條第1 項之強制性交及同
    法第224 條之強制猥褻二罪，其立法目的旨在維護男女平權
    之原則及尊重男女性自主權，其成立均不以致使被害人不能
    抗拒為必要，而重在行為人對被害人為性交或猥褻行為時，
    是否違反被害人之意願。故其條文「以強暴、脅迫、恐嚇、
    催眠術或其他違反其意願之方法」，其中所稱「其他違反其
    意願之方法」，為概括性、補充性之規定，係指除強暴、脅
    迫、恐嚇、催眠術以外，其他凡是屬於違反被害人意願之非
    法方法均屬之，並不以該方法與所舉強暴、脅迫、恐嚇或催
    眠術相類似者為必要。按刑法強制猥褻罪之所謂違反其意願
    之方法，舉凡未經被害人同意者，均屬之，不以另施以強制
    力壓抑被害人之抗拒為必要（最高法院96年度台上字第3395
    號判決意旨參照）；再按88年4 月21日修正前刑法第224 條
    第1 項，原規定「對於男女以強暴、脅迫、藥劑、催眠術或
    他法，至使不能抗拒而為猥褻之行為者，處……。」所謂「
    他法」，依當時規定固指類似於強暴、脅迫、藥劑、催眠術
    或與之相當之方法。惟該條文於88年4 月21日修正時，已修
    正為「對於男女以強暴、脅迫、恐嚇、催眠術或其他違反其
    意願之方法，而為猥褻之行為者，處……（修正後僅有一項
    ）。」依立法理由說明，係以原條文之「至使不能抗拒」，
    要件過於嚴格，容易造成受侵害者，因為需要「拼命抵抗」
    而致生命或身體方面受更大之傷害，故修正為「違反其意願
    之方法」（即不以「至使不能抗拒」為要件）。則修正後所
    稱其他「違反其意願之方法」，應係指該條所列舉之強暴、
    脅迫、恐嚇、催眠術以外，其他一切違反被害人意願之方法
    ，妨害被害人之意思自由者而言，不以類似於所列舉之強暴
    、脅迫、恐嚇、催眠術等相當之其他強制方法，足以壓抑被
    害人之性自主決定權為必要，始符立法本旨（最高法院97年
    度第5 次刑事庭會議決議意旨參照）；再按刑法強制猥褻罪
    ，係以對於男女以強暴、脅迫、恐嚇、催眠術或其他違反其
    意願之方法而為猥褻之行為為其構成要件。所稱「違反其意
    願之方法」，固不必達於使被害人不能抗拒之程度，但仍須
    具有妨害被害人之自由意志，違反被害人之意願而仍執意為
    之，始為相當。是否違反被害人之意願，則應從客觀之事實
    ，如被害人曾否抵抗、是否試圖逃離、求救、是否曾以言詞
    或動作表示不同意其猥褻而為判斷（最高法院98年度台上字
    第1515號判決意旨參照）。
  2.原告A 女於本院刑事庭98年度訴字第584 號妨害性自主罪案
    件審理中證稱：「（按：97年7 月、8 月間某日上午之部分
    ）一開始他要親我的時候，我有舉起右手擋住他，之後他把
    我手拉開，然後我就沒有再反抗，他就摸我的胸部。」、「
    （按：97年9 月11日中午之部分）我當時已經要離開，是被
    告丙○○把我從門邊硬拉回去床上，接著把我壓在床上，他
    把我壓在床上時，因為他的力氣大而且抓住我的雙手，所以
    我無法動彈，當時我是想要離開他家，不想被他壓在床上，
    但是我口頭上並沒有說不要，也沒有掙扎的動作。」（見本
    院刑事庭98年度訴字第584 號卷第87至第88頁），是以被告
    丙○○為上開不爭執事項(一)之行為時，原告A 女均以具體之
    反抗行為表明其並不同意被告丙○○與之性交或為猥褻行為
    ，甚且被告丙○○已以其不法腕力壓制原告A 女至使不能反
    抗，足認均違反原告A 女之意願甚明，揆諸前開說明，自均
    屬強制無誤。
  3.原告A 女固於本院刑事庭98年度訴字第584 號妨害性自主罪
    案件審理中證稱：「（按：97年7 月、8 月間某日上午之部
    分）一開始他要親我的時候，我有舉起右手擋住他，之後他
    把我手拉開，然後我就沒有再反抗，他就摸我的胸部。（為
    何接下來警察問妳，摸胸部以後妳怎麼離開，妳說我就掙扎
    ？）被告丙○○摸我胸部的時候，我沒有掙扎，因為我怕那
    個警察，所以才這樣說。（妳有無怕警察，所以在訊問過程
    中，有不實的陳述？）只有剛剛這點而已，其他都沒有。」
    （見本院刑事庭98年度訴字第584 號卷第87頁）。由原告A
    女之上開證述可知：(1)、原告A 女一開始是以右手格擋之方
    式表示其不願配合之意願；(2)、原告A 女於被告丙○○撫摸
    之過程中並無掙扎；(3)、就其警詢時之證述中，僅就此點之
    敘述與事實不合。綜上，原告A 女於97年7 月、8 月間某日
    上午之部分，其掙扎之時間點縱非於遭猥褻之當時，然原告
    A 女既已表示其不願意任由被告丙○○撫摸之意願，而被告
    丙○○仍執意為猥褻之行為，則其構成對未滿14歲女子強制
    猥褻之犯行業屬明確，縱原告A 女於被告丙○○侵害過程中
    未繼續反抗、掙扎，然依前開說明，刑法妨害性自主罪章中
    對強制行為之規範本即不以被告需壓制被害人至其無法抗拒
    之程度為已足，被害人既已明確表示其拒絕之意，被告仍執
    意為之，依上開最高法院98年度台上字第1515號判決意旨，
    即構成各該犯行，是原告A 女縱有陳述前後不一之情，亦無
    礙於就被告丙○○強制猥褻與性交之認定。
  4.另原告A 女亦於本院刑事庭98年度訴字第584 號妨害性自主
    罪案件審理中亦證稱：「（問：被告丙○○摸妳胸部那次跟
    他把生殖器放進妳下體時，妳說妳沒有反抗，是因為怕他還
    是妳覺得不想反抗？）我是因為怕，所以沒有反抗。（妳害
    怕被告丙○○的原因為何？）我是怕他兇我，實際上他的表
    情並沒有兇我。（妳平時與被告丙○○相處時，有無看過他
    很兇？）有，他兇起來會罵人，還有摔東西。」（見本院刑
    事庭98年度訴字第584 號卷第85頁背面至第86頁）、「我有
    看過被告丙○○帶人到他家（我不確定那個人事不是他帶來
    的）然後有一個附近的鄰居被打，他帶來的那個人好像是他
    的親戚，我怕他也會用這種方式對我。」（見本院刑事庭98
    年度訴字第584 號卷第87頁背面）、「（在被告丙○○跟妳
    發生這些性行為時，有無行動不便的情形？）他不能走路，
    我離他沒有很遠，但因未他說甚麼，我就照做甚麼，他命令
    我，我就照做。」等語，衡諸原告A 女當時年僅11歲，智識
    程度僅為小學5 、6 年級，對於當時年約30歲之被告丙○○
    之行為，尚難認其與一般正常成年人一樣知悉應得予以反抗
    ，或如何反抗，而難遽以原告A 女之行為未能如一般正常成
    年人之反抗標準，即推論原告A 女當時並無反抗之意願。是
    以被告丙○○雖因車禍而致下肢行動不便，然亦無從認為渠
    無法以言語等非物理性之精神上壓力或雙手強制原告A 女順
    從渠為一定之行為。
  5.綜上所述，被告丙○○於前項不爭執事項(一)所示之時間、地
    點對原告A 女為猥褻、性交行為，確係出於違反原告A 女之
    意願，而非出於原告A女之自願無訛。
(二)、被告丙○○確於97年間7 、8 月間某日凌晨4 時許，與原告
    A 女在客廳看電視時，有強行脫下原告A 女的褲子，並將性
    器插入原告A 女之性器內，以此方式遂行強制性交得逞：
  1.原告A 女於本院刑事庭98年度訴字第584 號妨害性自主罪案
    件審理中證稱：「第一次時（按：97年間7 、8 月間某日凌
    晨4 時許之部分），他的生殖器有放進我的生殖器裡面，我
    剛才說，他生殖器指在外面摩擦，指的是後來我躺著的時候
    的狀態，他一開始是有進入。」（見本院刑事庭98年度訴字
    第584 號卷第86頁背面），且被告丙○○於97年間7 、8 月
    間某日凌晨4 時許確有將性器插入原告A 女之性器內，以此
    方式遂行強制性交得逞等情，亦據原告A 女於警詢及偵查中
    證述甚詳（見里警偵字第09700166 39 號卷第2 、3 頁、97
    年度他字第1506號卷第22頁）。
  2.被告丙○○於本院刑事庭98年度訴字第584 號妨害性自主罪
    案件審理中亦自陳：「（按97年間7 、8 月間某日凌晨4時
    許之部分），我跟被害人（即原告A 女）是在某天的早上性
    交的。」（見本院刑事庭98年度訴字第584 號卷第34頁背面
    ）。綜上，被告丙○○確於97年間7 、8 月間某日凌晨4 時
    許，與原告A 女在客廳看電視時，確有將性器插入原告A 女
    之性器內，以此方式遂行強制性交得逞無訛，而非僅有猥褻
    行為。
(三)、綜上所述，原告主張被告丙○○有對原告A 女為強制性交、
    強制猥褻行為，核屬可採，被告丙○○上開辯解，要無足取
    。是被告丙○○顯係不法侵害原告A 女之身體、健康、貞操
    及人格法益而情節重大，自構成侵權行為。又原告A1為A女
    之母，被告丙○○前揭行為不法侵害原告A1之身分法益而情
    節重大，自亦對原告A1構成侵權行為，應甚明確。則原告得
    否分別依據民法第184 條第1 項前段、第195 條第1 項、第
    3 項之規定請求原告負損害賠償責任？金額又為何？詳如下
    述：
  1.按因故意或過失，不法侵害他人權利者，負損害賠償責任；
    又不法侵害他人之身體、健康、名譽、自由、信用、隱私、
    貞操，或不法侵害其他人格法益而情節重大者，被害人雖非
    財產上之損害，亦得請求賠償相當之金額。上開規定，於不
    法侵害他人基於父、母、子、女或配偶關係之身分法益而情
    節重大者，準用之，民法第184 條第1 項前段、第195 條第
    1 項前段、第3 項定有明文。經查，原告A 女既確遭被告丙
    ○○數次強制性侵害已如上述，而原告A 女第1 次受侵害之
    時，年僅約11歲，其後亦在未滿14歲時即數次遭被告丙○○
    強制性侵害，縱為正常成年人亦難能忍受，況原告A 女年齡
    尚幼小即受此侵害，其所受精神上之損害至為重大，將使其
    終身心靈深處永遠留存此一傷痛，難以抹滅，現雖為國中生
    ，但其所受精神上痛苦，亦難謂已能抹滅，甚至有自殘外傷
    之行為，經證人鄭雅玲於偵查中證述明確（見見97年度他字
    第1504號卷第26頁）。且被告丙○○迄至本院審理時仍否認
    部分強制性侵害之事實，對原告A 女而言，實為另一嚴重之
    傷害。而原告A1為原告A 女之母親，此為被告所不爭執，因
    原告A1依法對於原告A 女有保護、扶養、教養及監護之權利
    義務，而被告丙○○對於原告A 女為上開強制性交、猥褻行
    為，係不法侵害原告A 女基於父母身分對未成年子女保護之
    法益，又因被告丙○○之上開強制性交、猥褻行為對於原告
    A 女之影響甚大，已如前述，而原告A1與A 女關係最為親密
    ，基於此種親密關係所生之身分法益被侵害時，其所受之精
    神上痛苦最深，且情節重大，從而，原告依侵權行為法律關
    係，請求被告丙○○應賠償其非財產上之損害，自屬有據。
  2.又慰撫金之賠償須以人格權遭遇侵害，使精神上受有痛苦為
    必要，其核給之標準固與財產上損害之計算不同，然非不可
    斟酌雙方身分、資力與加害程度，及其他各種情形核定相當
    之數額（最高法院51年台上字第223 號判例足資參照）。經
    審酌原告A 女目前就讀國中，原告A1為國小肄業，在鳳山家
    禽市場攤位工作，月薪約30,000元，被告丙○○國中畢業，
    自94年至98年間零星從事工程工作，薪資所得自64,580元至
    420,000 元不等，此外並無任何車輛或不動產之財產等情，
    為兩造陳明在卷，並為對造所不爭，已如前所述，並有被告
    丙○○之稅務電子閘門財產所得調件明細表附卷足憑（見本
    院卷第41至第48頁），則就兩造身分、經濟能力、社會地位
    及原告上開精神痛苦等一切情狀，認原告A 女請求被告丙○
    ○賠償750,000 元、原告A1請求400,000 元之精神慰撫金，
    尚屬適當，應予准許，超過此部分之請求，自不足採。
(四)、被告乙○○是否有原告主張之侵權行為事實？
  1.原告A 女於97年11月25日10時34分第一次警詢係陳述：遭被
    告乙○○性侵約有2 次。第1 次是我讀4 年級時，姑婆要我
    去她家照顧小孩。當時小孩睡著了，我躺在地板上看電視，
    阿公就躺在我旁邊，他的手就伸到我衣服裡面一直摸我胸部
    ，過不久我趁他不注意就趕快跑回家。他沒有使用任何工具
    或藥劑，他只有叫我不可以講出去。我有一直抱住胸部並閃
    躲他。當時沒有其他人在家。第2 次遭阿公性侵是我4 年級
    時，阿公喝了酒在家裡睡，姑婆叫我去叫他起床把車開進去
    ，我跑去他房間要叫他起來，結果他就強拉著我並壓在床上
    ，然後他身體一直晃動做性交動作（以輔助娃娃表演），後
    來他停止後我就趕快跑走當時我的手被壓著沒辦法抵抗，他
    很壯，我沒有力氣。他沒有進一步侵入性侵我等語（見里警
    偵字第0970016639號卷第4 頁）。
  2.原告A 女於97年11月25日14時30分第二次警詢則陳述：第1
    次警詢陳述有些是真的有些不是，丙○○的事都是真的。我
    生平第1 次遭人性侵是被告乙○○對我性侵。性侵2 次，第
    1 次性侵是我讀4 年級時，姑婆要我去她家照顧小孩。當時
    小孩睡著了，我躺在地板上看電視，他就躺在我旁邊，他的
    手就伸到我衣服裡面一直摸我胸部，過不久我趁他不注意就
    趕快跑回家。他沒有使用任何工具或藥劑，他只有叫我不可
    以講出去，我有一直抱住胸部掙扎並閃躲他，當時沒有其他
    人在家。第2 次性侵是我4 年級要升5 年級的暑假，當時快
    開學了，應該是8 月份。他喝了酒在家裡睡，姑婆叫我去叫
    他起床把車開進去，我跑去他房間要叫他起來，結果他就強
    抱我到他房間並把我壓在床上，然後他強脫我褲子，然後他
    就脫自己的褲子，然後他把他尿尿的地方放到我尿尿的地方
    ，事後他就走到客廳，我就趕快跑走等語（見里警偵字第09
    70016639號卷第9 頁）。
  3.然原告A 女於本院刑事庭98年度訴字第584 號妨害性自主罪
    案件審理中則證述：我只記得有1 次（被告乙○○）對我侵
    害的情形，我姑婆叫被告乙○○把他的汽車開到她們家，我
    到他家裡叫他到店裡面開車，我就到他家去，我要走的時候
    ，他就把我抱到房間，對我毛手毛腳，他先脫我的褲子，外
    褲、內褲都脫掉，他有把他的生殖器放進我的生殖器裡面，
    當時他有把自己的褲子脫掉。這是我小學4 年級的事情，他
    把性器官放進我的性器官時，我沒有反抗。以前沒有與其他
    男生發生同樣情形。當天是在他的床舖發生的，當時我沒有
    喊叫，我不知道我有沒有流血，我沒有看。當時會痛，我沒
    有喊痛。褲子是我自己穿上的，之後我就自行離開，我忘記
    他當時有無射精。他除了跟我發生過性行為那次之外，有另
    外摸過我。他共摸過我身體1 次，生殖器侵入我生殖器1 次
    等語（見本院刑事庭98年度訴字第584 號卷第82頁反面、83
    頁、87頁反面）。
  4.是審酌原告A 女之前後供詞，固有供述其有遭人猥褻性侵害
    1 次、遭人姦淫性侵害1 次等情，惟於第二次警詢時又供述
    ：第1 次警詢陳述有些是真的有些不是，丙○○的事都是真
    的等語，是否意指對於被告乙○○對於其性侵害之部分為不
    實在，頗令人質疑。
  5.另證人鄭雅玲亦於偵查中證述稱：本案是由學校老師通報，
    ... 經由學校、社工了解後，目前所知該男子是被告丙○○
    、被告乙○○（見97年度他字第1504號卷第26頁）。是依上
    開證人之證言，有關原告A 女遭被告乙○○性侵之事由，係
    由屏東縣社會處通報後，到學校查訪，經學校告知除遭被告
    丙○○性侵害外，尚有被告乙○○，而警方對於查證之方法
    ，則只有請原告A 女說明，並無其他補強之調查。再根據原
    告A 女上開供述，則非完全無瑕疵可指，如前所述，況卷查
    本件除原告A 女之供述外，並無其他補強證據以擔保其指證
    ，是尚難以原告A 女唯一之指證，遽為認定被告乙○○有本
    件上開對原告A 女性侵害之犯行。
  6.綜上所述，原告依侵權行為之法律關係，請求被告乙○○賠
    償原告非財產上之損害賠償云云，為無理由，應予駁回。
六、綜上所述，原告本於侵權行為之法律關係，請求被告丙○○
    給付原告A 女750,000 元、給付原告A1400,000 元，及均自
    98年10月30日起至清償日止，按年息5%計算之法定遲延利息
    部分，為有理由，應予准許，逾此所為請求，為無理由，應
    予駁回。
七、又本件事證已臻明確，兩造其餘攻擊防禦方法及舉證，核與
    判決結果不生影響，爰不予論述，附此敘明。
據上論結，本件原告之訴為一部有理由，一部無理由，依民事訴
訟法第79條、第85條第1 項，判決如主文。

中    華    民    國    99    年    11    月     4    日
                  民事第一庭    法  官  羅培毓
正本係照原本作成。
如不服本判決，應於收受送達後二十日內向本院提出上訴書狀，
其未表明上訴理由者，應於提出上訴後二十日內向本院補提理由
書狀（均須按他造當事人之人數附繕本）
中    華    民    國    99    年    11    月     4    日
                                書記官  張婉郁

司法院資訊處製作；財團法人民間司法改革基金會備份。
